臺灣高雄地方法院刑事判決　　　　　　　96年度易字第1870號
公　訴　人　臺灣高雄地方法院檢察署檢察官
被　　　告　乙○○
　　　　　　　　　　現於臺灣高雄第二監獄
上列被告因加重竊盜等案件，經檢察官提起公訴（96年度偵字第
1044 8號），被告為有罪之陳述，本院合議庭裁定適用簡式審判
程序審理，判決如下：
    主  文
乙○○攜帶凶器竊盜，累犯，處有期徒刑柒月。減為有期徒刑參
月又拾伍日。如易科罰金，以新台幣壹仟元折算壹日。扣案之十
字螺絲起子及一字起子各壹支，均沒收。
    事  實
一、乙○○意圖為自己不法所有，於民國96年4 月2 日15時30分
    ，進入高雄縣岡山鎮○○段00000000地號丙○○所有之魚塭
     (侵入住宅部分未據告訴)， 徒手竊取丙○○放置於其所有
    切魚機上之棉繩2 條及白鐵鉤、鐵槌各1 支。復意圖為自己
    不法所有，基於接續竊盜之犯意，於同年月4 日12時50分許
    ，進入上開地點3 次，並持其所有客觀上足對人之生命、身
    體具有危險性之十字螺絲起子及一字起子各1 支，持之用以
    拆解丙○○所有之切魚機並擬竊取之，正拆卸螺絲之際，適
    為丙○○當場發現而未遂，並立即報警至現場處理，並扣得
    乙○○所竊取之棉繩2 條、白鐵鉤1 支、鐵鎚1 支，及其所
    有供本件犯罪所用之十字螺絲起子及一字起子各1 支。
二、案經高雄縣政府警察局岡山分局報告台灣高雄地方法院檢察
    署檢察官偵查起訴。
    理  由
一、本件被告乙○○ (下稱被告)所 犯係死刑、無期徒刑、最輕
    本刑為3 年以上有期徒刑以外之罪，其於本院審理中就前揭
    被訴事實為有罪之陳述，經本院告知簡式審判程序之旨，並
    聽取其與檢察官之意見後，本院認無不得或不宜改依簡式審
    判程序進行之情事，依刑事訴訟法第273 條之1 第1 項規定
    ，裁定本件進行簡式審判程序，合先敘明。
二、上揭事實，業據被告於本院審理中，坦承不諱，核與證人即
    被害人丙○○於警詢中之指述之情節，大致相符，此外，並
    有扣案之十字螺絲起子及一字起子各1 支、扣押物品目錄表
    、贓物認領保管單及照片等在卷可稽，核被告自白與事實相
    符，本件事證明確，被告犯行洵堪認定，依法應予論科。
三、按刑法第321 條第1 項第3 款所謂之兇器，其種類並無限制
    ，凡客觀上足對人之生命、身體、安全構成威脅，具有危險
    性之兇器均屬之（最高法院79年台上字5253號判例參照）。
    本件被告作案用之十字螺絲起子、一字起子，均係金屬製品
    ，質地堅硬，為被告犯本件之罪所用，業據被告供述明確，
    有本院審判期日筆錄在卷可稽 (見本院卷38頁)， 被告攜帶
    上開工具竊取財物，客觀上對人之生命、身體、安全足以構
    成威脅，而具有危險性，自屬兇器無訛。核被告所為，係犯
    刑法第32 1條第1 項第3 款之攜帶凶器竊盜罪。被告先後二
    次竊盜犯行 (其一既遂，其一未遂)， 係於密切接近之時、
    地進行，所竊又為同一被害人丙○○之財物，其侵害法益相
    同，屬接續犯，仍應論以單純一個加重竊盜既遂罪。被告前
    因犯連續施用第一級毒品罪、竊盜罪，經台灣高雄地方法院
    分別判處有期徒刑7 月、4 月確定，並定執行刑9 月，嗣並
    入監服刑，於95年7 月13日縮短刑期假釋出監，復於96年3
    月16日縮刑期滿，未經撤銷假釋視為執行完畢，有臺灣高等
    法院被告前案紀錄表1 份可考，其受有期徒刑之執行完畢後
    ，5 年以內故意再犯本件有期徒刑以上之加重竊盜罪，為累
    犯，應依刑法第47條第1 項規定加重其刑。爰審酌被告不知
    進取，於前案執行完畢後，復犯本件加重竊盜犯行，侵害他
    人財產權，惟念其犯後坦承罪行，態度尚可，及竊得物品價
    值不高，且已由被害人領回，復斟酌被告教育程度、經濟狀
    況等一切情狀，量處如主文所示之刑，以資儆懲。又被告於
    上開時間所犯本件之罪，在96年4 月24日以前，合於減刑條
    件，應並予宣告減刑如主文所示，另依被告之經濟狀況，諭
    知易科罰金之折算標準，附此敘明。
四、扣案之十字螺絲起子、一字起子各1 支，均為被告所有供本
    件犯罪所用之物，業據被告供明在卷，爰依刑法第38條第1
    項第2 款規定，宣告沒收。
據上論斷，應依刑事訴訟法第273 條之1 第1 項、第299 條第1
項前段，中華民國96年罪犯減刑條例第2 條第1 項第3 款、第7
條、第9 條，刑法第321 條第1 項第3 款、第47條第1 項、第41
條第1 項前段、第38條第1 項第2 款，判決如主文。
本案經檢察官甲○○到庭執行職務。
中　　華　　民　　國　　96　　年　　8 　　月　　7 　　日
                  刑事第五庭    法　官  張金柱
以上正本證明與原本無異。
如不服本判決應於收受本判決後10日內向本院提出上訴書狀，並
應敘述具體理由，如未敘述上訴理由者，應於上訴期間屆滿後20
日內補提理由書狀於本院（均須按他造當事人之人數附繕本）「
切勿逕送上級法院」。
中　　華　　民　　國　　96　　年　　8 　　月　　8 　　日
 　　　　　　　　　　　　　　　 書記官  莊正彬
附錄本判決論罪之法條：
中華民國刑法第321條
（加重竊盜罪）
犯竊盜罪而有左列情形之一者，處 6 月以上、 5 年以下有期徒
刑：
一  於夜間侵入住宅或有人居住之建築物、船艦或隱匿其內而犯
之者。
二  毀越門扇、牆垣或其他安全設備而犯之者。
三  攜帶兇器而犯之者。
四  結夥三人以上而犯之者。
五  乘火災、水災或其他災害之際而犯之者。
六  在車站或埠頭而犯之者。
前項之未遂犯罰之。
